MUHAMAD FAHMI MUSYAFA

- @ fafmimusyafa@gmail.com
- 0895424008554
- Jln. Paduraksa, Beji RT 03 / RW 12 Kec. Kedungbanteng, Kab. Banyumas





Profil

Lulusan Sistem Informasi di Universitas Amikom Purwokerto dengan IPK 3.76 yang memiliki minat dalam pemrograman. Memiliki pemahaman mendalam tentang pengembangan aplikasi dan web, serta pengelolaan database. Saya terampil dalam bahasa pemrograman PHP serta familiar dengan HTML, CSS, JavaScript, Bootsraps dan MySQL. Memiliki pengalaman project dalam pembuatan dan pengembangan aplikasi dekstop dan web. Selain itu memiliki pemahaman dalam troubleshooting jaringan. Pembelajar yang adaptif serta memiliki kemampuan analisis dan keterampilan interpersonal yang baik.



Pendidikan

Universitas Amikom Purwokerto

2023

Sistem Informasi

IPK 3.76

SMK Kesatrian Purwokerto

2019

Teknik Komputer Jaringan



Pengalaman

Website Sistem Informasi Penjadwalan Kuliah

Oktober 2022 - Januari 2023

- Tugas akhir skripsi membuat sistem informasi penjadwalan kuliah di Universitas Amikom Purwokerto menggunakan bootstrap.
- Teknologi yang digunakan seperti pemrograman PHP, HTML, CSS, JavaScript dan Bootsraps.

Projek website Toko Online

Juli 2022 - Agustus 2022

- · Website Toko online dimana dalam website ini terdapat menu Beranda, Tentang Kami, Produk dan Kontak Kami.
- Terdapat juga fitur search serta kerajang belanja. Website ini terdiri dari 2 tampilan yaitu tampilan untuk admin dan untuk user itu sendiri.
- Teknologi yang digunakan yaitu pemrograman PHP, HTML, CSS, JavaScript dan Bootsraps.

Website E-commerce menggunakan WordPress

April 2022 - Juni 2022

- Website E-commerce menggunakan WordPress.
- · memanfaatkan plugin Woocommerce membuat toko online dan menyediakan beragam fitur lengkap yang dapat mendukung fungsi toko online.

Projek pemrograman C#

Mei 2021 - Juli 2021

- Membuat progam kasir berbasis dekstop dengan bahasa pemrograman C#.
- Dalam aplikasi kasir tersebut terdapat penyimpanan data seperti data pegawai, data produk dan data transaksi.



Hard Skill : Bahasa pemrograman (PHP, HTML, CSS dan JavaScript), Framework Bootsraps.

Soft Skill: disiplin, pemecah masalah, kerja sama, komunikasi dan manajemen waktu yang baik.

Bahasa

Bahasa Indonesia

Bahasa Inggris

Sertifikasi

Foresec Certified in Networking Security (FCNS)

Desktop Office Training (DOT)

English Certification Program